# 求助陈版及各位同行，关联方及关联方交易审计程序

提问人：剑寒九州 时间：2020-03-15 08:05:29
助陈版及各位同行，关联方及关联方交易审计程序中有一项是“向董事、主要股东、高管获取利益冲突声明”，这个程序含义主要是什么？上市公司年报审计时必须执行吗？

回答人：chenyiwei
利益冲突声明的主要内容应当是确认董监高没有利用其关键管理人员的地位和职务便利从事损害企业利益的行为，特别是不能将企业的经济利益输送给本人、本人的亲属以及本人控制或任职的其他企业；以及未经营与本企业存在竞争关系的营业活动。对上市公司的董监高也应当获取该声明。